臺灣臺北地方法院民事判決
110年度訴字第3122號
原      告  莫傳輝  
訴訟代理人  林契名律師
複  代理人  何勇良  

被      告  蔡芬芳  

訴訟代理人  賴佩霞律師
複  代理人  周紀為  
上列當事人間請求清償債務事件，本院於民國111年2月23日言詞
辯論終結，判決如下：
    主  文
被告應給付原告新臺幣捌拾萬元，及自民國一百零九年十二月二
日起至清償日止，按週年利率百分之五計算之利息。
訴訟費用由被告負擔。
本判決第一項於原告以新臺幣貳拾柒萬元為被告供擔保後，得假
執行；但被告如以新臺幣捌拾萬元為原告預供擔保，得免為假執
行。
　　事實及理由
一、原告主張：兩造於民國109年6月23日簽訂約定書（下稱系爭
    約定書），於第1條約定被告應於109年9月20日前歸還伊新
    臺幣（下同）80萬元，詎被告未依約履行，經伊屢次催討，
    被告仍置之不理，爰依系爭約定書第1條約定為本件請求等
    語，並聲明：㈠被告應給付伊80萬元，及自起訴狀繕本送達
    之翌日起至清償日止，按週年利率5%計算之利息（下稱80萬
    元本息）。㈡願供擔保請准宣告假執行。
二、被告則以：系爭約定書第1條實屬消費借貸契約性質，原告
    既主張伊應依約返還款項，自應就兩造有消費借貸意思合致
    及借款業已交付之事實，負舉證之責。惟原告未加舉證，逕
    依系爭約定書第1條而為請求，並無理由等語，資為抗辯。
    並聲明：㈠原告之訴及假執行之聲請均駁回。㈡如受不利之判
    決，願供擔保請准宣告免為假執行。
三、得心證之理由
　㈠按事人互相表示意思一致者，無論其為明示或默示，契約即
    為成立，民法第153條第1項定有明文。又基於私法自治原則
    ，當事人間之契約不限於民法上之有名契約，倘其內容不違
    反強制、禁止規定或公序良俗者，當賦予無名契約之法律上
    效力，契約成立後，兩造當事人即均應受該契約之拘束，縱
    使一造因而受不利益之結果，亦不得事後翻異。
　㈡原告主張兩造於109年6月23日簽訂系爭約定書，已據提出系
    爭約定書為證（見新北卷第15頁），且為被告所不爭執，兩
    造就該約定書第1條所定「蔡芬芳須於民國109年9月20日前
    歸還莫傳輝新台幣80萬元」之內容，意思表示自已達成一致
    ，依上說明，被告自應受該約定之拘束，而有履行之義務。
    況基於債之關係，債權人得向債務人請求給付，為民法第19
    9條第1項所明定，原告依系爭約定書第1條約定（見本院卷
    第68頁）請求被告履行，自為法所許。
　㈢雖被告辯稱原告已表示係依系爭合約書第1條約定請求返還借
    款，足見該約定所指80萬元乃消費借貸款項，原告既未就兩
    造間有消費借貸合意及交付該80萬元為舉證，自無從依該約
    定請求返還80萬元本息云云。惟系爭約定書第1條並未記載
    應歸還80萬元之原因關係，可見兩造於簽訂該約定書之時，
    並無論及所應歸還80萬元之性質，而是著重於被告願意於10
    9年9月20日前歸還80萬元，被告既已簽名並按捺指印，該約
    定亦無無效之情形，自無事後否認應予履行之理由，被告上
    開抗辯，即非可採。
　㈣從而，原告依系爭約定書第1條約定，請求被告返還80萬元，
    並附加自起訴狀繕本送達翌日即109年12月2日起至清償日止
    ，按週年利率5%計算之利息（民法第229條第2項、第233條
    第1項前段、第203條規定參照），於法有據。
四、綜上所述，原告依系爭約定書第1條約定，請求被告給付80
    萬元本息，為有理由，應予准許。又兩造均陳明願供擔保請
    准宣告假執行或免為假執行，於法核無不合，茲分別酌定相
    當之擔保金額准許之。
五、本件事證已臻明確，兩造其餘主張、攻擊防禦方法及所援用
    之證據，經審酌後認與本件判決結果無影響，爰不逐一論列
    ，併此敘明。
六、訴訟費用負擔之依據：民事訴訟法第78條。
中　　華　　民　　國　　111 　年　　3 　　月　　9　　日
                  民事第六庭  審判長法　官　許純芳
　　　　　　　　　
　　　　　　　　　　　　　　　　　　法　官  石珉千  
　　　　　　　　　　　　　　　　　　　
　　　　　　　　　　　　　　　　　　法　官　許柏彥
以上正本係照原本作成。
如對本判決上訴，須於判決送達後20日內向本院提出上訴狀。如
委任律師提起上訴者，應一併繳納上訴審裁判費。
中　　華　　民　　國　　111 　年　　3 　　月　　9 　　日
                                    書記官  蔡庭復